臺灣高雄地方法院刑事判決　　　　　　　 100年度訴字第43號
公　訴　人　臺灣高雄地方法院檢察署檢察官
被　　　告　陳萬益
選任辯護人　郭家駿律師（財團法人法律扶助基金會）
上列被告因妨害性自主罪案件，經檢察官提起公訴（99年度偵字
第24210 號），本院判決如下：
    主  文
陳萬益犯強制性交罪，累犯，處有期徒刑伍年陸月。
    事  實
一、陳萬益前於民國95年間，因搶奪案件，經臺灣高等法院高雄
    分院（下稱高雄高分院）以91年度上重訴字第14號判決判處
    有期徒刑10月，並經最高法院以95年度臺上字第6476號駁回
    上訴確定，嗣減為有期徒刑5 月確定，於96年7 月16日執行
    完畢。另於97年間，因於89年間所犯妨害性自主案件，經高
    雄高分院以96年度上重更(二)字第19號判決判處有期徒刑8 年
    ，並應於刑之執行前，強制治療3 年，且經最高法院於97年
    9 月4 日以97年度臺上字第4288號駁回上訴確定（妨害性自
    主部分不構成累犯），因拒不到案執行而遭通緝。詎仍不知
    悔改，竟於遭通緝期間，基於強制性交之犯意，於99年2 月
    19日晚間7 時許撥打電話至臺南市某商務KTV 酒店，要求該
    酒店人員代為聯絡該店服務小姐代號0000-0000 號成年女子
    （77年3 月生，真實姓名年籍詳卷，下稱甲女），並留下自
    己之行動電話供甲女聯絡，甲女接獲酒店人員通知後，即依
    指示撥打電話予陳萬益，陳萬益向甲女佯稱：欲買甲女外出
    時段，單純吃飯云云，誘使甲女於同日晚間10時許至臺南市
    ○○路與金華路口與其見面，甲女不疑有他前往赴約，並坐
    上陳萬益所駕駛其胞弟陳萬成所有車牌號碼2Q-8998 號自小
    客車，陳萬益先駛往臺南市某燒烤店搭載陳萬益之子陳冠豪
    後，駕車返回陳萬益位於臺南縣仁德鄉保安村（已改制為臺
    南市○○區○○里○○○○街42號3 樓廁所旁房間之租屋處
    看電視，陳萬益向甲女謊稱該處係其友人承租供工人居住用
    ，而工人因放假返家云云。嗣又駕車搭載甲女與陳冠豪，送
    陳冠豪返回其住所後，再次載甲女回到陳萬益前揭租屋處，
    並佯稱其錢財放在其前述之友人處，須等該名友人返回該租
    屋處，始能支付甲女之出場費云云，誘使甲女隨其返回該租
    屋處等待。至翌日即99年2 月20日凌晨3 時許，陳萬益表示
    要擁抱甲女，惟遭甲女拒絕，陳萬益不顧甲女之反抗，以身
    體強行將甲女壓制在床，伸手撫摸甲女胸部及親吻甲女胸部
    ，自行以右手摩擦陰莖致勃起後，再強拉甲女之手碰觸其陰
    莖，且無視甲女一再推擋反抗出言表示不願意，並稱自己正
    值月經來潮，仍強行將甲女外褲及內褲褪至甲女腳踝處，以
    手撫摸甲女下體，再以其陰莖插入甲女陰道內摩擦致射精，
    以此方式對甲女強制性交1 次得逞。嗣甲女因覺遭性侵一事
    已無可挽回，且陳萬益在強制性交得逞後為安撫甲女，謊稱
    ：「你要多少你開口，沒關係，多少都給你」云云，甲女遂
    要求陳萬益賠償新臺幣（下同）15萬元，陳萬益佯為應允，
    於99年2 月20日清晨4 時許駕駛上開自小客車載甲女離開上
    開租屋處，駛至臺南市○○街與○○街口時，藉口欲返家拿
    錢而要求甲女先下車在該處等待，甲女下車後，陳萬益立即
    駕車逃離。嗣甲女在友人勸說下報警處理，經警循線查獲。
二、案經甲女訴由臺南市警察局歸仁分局報請臺灣臺南地方法院
    檢察署呈請臺灣高等法院檢察署檢察長令轉臺灣高雄地方法
    院檢察署檢察官偵查起訴。
    理  由
一、證據能力部分：
(一)告訴人甲女於警詢之陳述，有證據能力：
    刑事訴訟法第159 條之2 規定，被告以外之人於司法警察（
    官）調查中所為之陳述，與審判中不符時，其先前之陳述具
    有較可信之特別情形，且為證明犯罪事實存否所必要者，得
    為證據。係以被告以外之人於司法警察（官）調查中之陳述
    ，性質上屬傳聞證據，原則上不認其具證據能力，惟該證人
    警詢之供詞倘一昧排除，亦有違實體真實發見之訴訟目的，
    是以先前與審判中不符之陳述，具有較可信之特別情況，且
    為證明犯罪事實存否所必要者，則例外認有證據能力。至被
    告以外之人於警詢之陳述與審判中相符時，既得逕採用審判
    中之陳述，自無適用此傳聞證據排除例外規定之餘地。經查
    ，告訴人甲女於本院審理中到庭證述時，就被告對其強制性
    交之基本事實，與其於警詢中所述內容均大致相符，亦即其
    於警詢中所述主要事實，已經於審判中詰問，前後所述並無
    明顯不同，則告訴人於警詢中所述內容已成為審判中陳述之
    一部，雖無刑事訴訟法第159 條之2 規定之適用，仍得逕採
    為判斷本案之證據（最高法院99年度臺上字第873 號判決意
    旨參照）。是被告之辯護人主張告訴人於警詢中之陳述不得
    作為證據云云，尚難採認。
(二)內政部警政署刑事警察局（下簡稱刑事警察局）99年7 月12
    日刑醫字第0990069189號鑑定書，有證據能力：
 1、按偵查中有關鑑定人之選任及鑑定機關（團體）之囑託，依
    刑事訴訟法第198 條及第208 條之規定，應由檢察官為之，
    而鑑定人及鑑定機關（團體）實施鑑定或審查之人所為之言
    詞或書面報告，即為傳聞證據之例外，具有證據能力。是檢
    察官對於偵查中之案件，認須實施鑑定者，固應就具體個案
    ，選任鑑定人或囑託鑑定機關（團體）為之；但對於司法警
    察機關調查中之案件，或有量大或急迫之情形，為因應實務
    之現實需求，如檢察官針對該類案件之性質，認為當然有鑑
    定之必要者，基於檢察一體原則，得由該管檢察長對於轄區
    內之案件，以事前概括選任鑑定人或囑託鑑定機關（團體）
    之方式，俾便轄區內之司法警察官、司法警察對於調查中之
    此類案件，得即時送請事前已選任之鑑定人或囑託之鑑定機
    關（團體）實施鑑定。是本件經臺南市立醫院於案發後對告
    訴人採證之相關證物，雖係由臺南縣（已改制為臺南市）警
    察局歸仁分局（下稱歸仁分局）送請刑事警察局鑑定，但刑
    事警察局為臺灣高等法院檢察署檢察長事先概括選任之鑑定
    機關，仍屬受檢察官囑託鑑定，其出具之書面鑑定報告，應
    屬刑事訴訟法所定之傳聞例外，當具有證據能力。
 2、又鑑定人應於鑑定前具結。法院或檢察官得囑託醫院、學校
    或其他相當之機關、團體為鑑定；其須以言詞報告或說明時
    ，得命實施鑑定或審查之人為之。刑事訴訟法第202 條之規
    定，於前項由實施鑑定或審查之人為言詞報告或說明之情形
    準用之，刑事訴訟法第202 條、第208 條第1 項、第2 項分
    別定有明文。是法院或檢察官囑託機關、團體鑑定時，僅有
    須命鑑定機關以言詞報告或說明之必要，而命實施鑑定之人
    為言詞報告或說明時，始有準用鑑定人於鑑定前具結之規定
    ，倘法院或檢察官認鑑定機關所為鑑定報告有證據能力且內
    容已屬具體明確，而無庸命鑑定機關以言詞報告或說明時，
    自無準用鑑定人於鑑定前具結規定之餘地。查本案刑事警察
    局99年7 月12日刑醫字第0990069189號鑑定書，係臺灣高等
    法院檢察署檢察長事先概括選任之鑑定機關所為之鑑定報告
    ，且本院認並無命鑑定機關派員到庭以言詞報告或說明之必
    要，是依前揭說明，被告之辯護人主張該鑑定書無鑑定人之
    具結而無證據能力云云，同難採認。
(三)其餘不爭執之供述及非供述證據，均有證據能力：
    按被告以外之人於審判外之陳述，雖不符刑事訴訟法第159
    條之1 至第159 條之4 之規定，而經當事人於審判程式同意
    作為證據，法院審酌該言詞陳述或書面陳述作成時之情況，
    認為適當者，亦得為證據；當事人、代理人或辯護人於法院
    調查證據時，知有刑事訴訟法第159 條第1 項不得為證據之
    情形，而未於言詞辯論終結前聲明異議者，視為有前項之同
    意，刑事訴訟法第159 條之5 定有明文。本件下列所引用之
    證據，均經本院依法踐行調查證據程式，公訴人、被告及辯
    護人俱不爭執各該證據之證據能力，且迄至本院言詞辯論終
    結前，未就上開證據之證據能力聲明異議，復查無依法應排
    除其證據能力之情形，本院審酌上開證據之形式及取得之過
    程並無瑕疵、與待證事實具有關連性等情況，認為適當，揆
    諸前揭規定，認上開證據俱有證據能力，均得為本案之證據
    。
二、訊據被告固坦承有於99年2 月19日晚間邀約告訴人外出，並
    駕駛前揭自小客車搭載告訴人返回其位於臺南市○○區○○
    里○○○街42號3 樓廁所旁房間之租屋處，且被告於當日與
    告訴人共處一室時，有射精動作等事實，惟矢口否認有何妨
    害性自主之犯行，辯稱：伊於99年2 月19日晚間10時許約告
    訴人見面後，先開車到仁德鄉（已改制為臺南市仁德區）吃
    火鍋，告訴人說自己有在上班，要算伊3 個小時鐘點費共6
    千元，伊在車上就有給告訴人6 千元，之後到嘉南藥專前麵
    攤吃麵，吃完後因下小雨，沒有地方可去，伊提議到伊租屋
    處坐，當晚12點多回到伊租屋處後，伊與告訴人在屋內聊天
    ，後來說到男女關係的事，伊跟告訴人說自己已經不能勃起
    了，告訴人說伊的身體這麼強壯，怎麼可能，告訴人就把手
    放在伊的下體移動，伊說告訴人是女孩家，這樣做不好，告
    訴人仍說不相信，要試試看，就把伊褲子拉鍊拉下，幫伊打
    手槍，告訴人幫伊打手槍時身上衣服一件都沒有脫，告訴人
    還說自己生理期來，過半小時後，伊就自己射精了，之後甲
    女去浴室，在裡面很久才出來，伊與甲女在房間看電視，直
    到99年2 月20日凌晨3 、4 點左右，伊送甲女回去，是甲女
    自己說在南門路下車，伊有說過兩天再補超過時間的鐘點費
    給甲女，甲女說好。後來伊要再回租屋處時，房東已更換門
    鎖，致伊無法進屋去拿伊的手機，伊知道大概是警察來過了
    ，且當時伊被通緝，所以也不敢去找房東。伊當天中午就用
    公共電話打給甲女，但甲女都不接電話，伊不敢到甲女上班
    的酒店去找甲女協調，因為酒店一定有圍事。伊不知道為何
    甲女的外陰部及陰道深部會有伊的DNA ，伊在警詢時沒有提
    到甲女幫伊手淫是因為不好意思講，在偵訊中沒有提到自己
    有射精，是因為檢察官是女性，伊不好意思說云云。辯護人
    則以：(1)被告性功能有障礙，不可能與甲女性交。且甲女於
    法院審理中陳稱：其遭被告強制性交時，其在下，被告在上
    ，其褲子脫到腳踝云云，則甲女之褲子既脫到腳踝，甲女雙
    腳顯無法正常張開，被告自無法將其生殖器插入甲女陰道，
    甲女描述之性交姿勢與經驗法則不符，足證其證述遭被告強
    制性交一事應非事實。至甲女身上有被告之精液一事，即使
    不是甲女故意將精液塗抹在該處，亦可能是因甲女為被告手
    淫，致被告在甲女手上射精，於甲女至浴室清理時不慎污染
    所致。(2)縱認被告有與甲女性交，然以被告有性功能障礙之
    體質而言，如果沒有女方之配合，難以達成性交之結果，且
    甲女從事酒店工作，並非不能抵抗，況案發地點處其他房間
    內尚有住人，甲女卻未呼救，與常情不合，可見被告並無強
    制之行為。參以甲女於法院審理中陳稱：被告曾向伊表示看
    要多少錢，被告會給錢，如果當時被告有付錢，伊就不會認
    為被告是性侵，伊一開始說不要，但後來不知道該怎麼辦，
    被告開始摸伊時說要給伊錢，伊想說如果有拿錢就自己了事
    ，被告在壓制、脫伊褲子時，伊已經不反抗了等語，足認被
    告與甲女性交之行為，是在雙方已談好以金錢為代價後之行
    為，屬合意之性交易，並未違反甲女之意願。(3)本案是被告
    與甲女為性交易，且被告已給付甲女6 千元，但甲女或其任
    職酒店之幹部認為不夠，要求被告補足時數之鐘點費，甲女
    等了數小時，因被告手機不通，且未依甲女要求補足甲女出
    場時數之鐘點費，甲女才在酒店幹部之陪同下報警指述遭被
    告強制性交，而被告當時因另案通緝中，才會逃亡。(4)本件
    偵查機關並未採集被告唾液，何以刑事警察局之鑑定報告上
    會有被告唾液之型別？且本案DNA 鑑定報告中，有部分型別
    與被告唾液之DNA 型別並非完全吻合，足認鑑定機關之鑑定
    結果有疑云云，為被告置辯。
三、經查：
(一)上開犯罪事實，業據告訴人於警詢中陳稱：被告先前曾到伊
    上班公司消費過，（99年2 月）19日晚上，被告約伊出去，
    說要買伊的上班時段，出去吃東西，伊說好，但表明只是陪
    被告吃飯，沒有其他服務，被告稱好，於是伊依約於當天晚
    上10時許一個人坐計程車到臺南市○○路與金華路口與被告
    見面，被告約伊陪被告兒子陳冠豪吃飯。之後被告開車載伊
    到臺南市仁德區○○○街42號。案發當時，伊在該處4 樓（
    實為3 樓）廁所旁的房間裡，被告躺在床上，伊坐在被告旁
    邊，被告要求抱一下伊，伊拒絕，被告說不會對伊怎樣，叫
    伊不要擔心，接著就對伊上下其手，用手伸進去撫摸伊胸部
    ，伊說不要，被告還是一直撫摸伊，並說伊只要順著被告的
    意，什麼都給伊，伊一直說不要，被告脫掉伊的褲子，撫摸
    伊下體，伊一直在反抗，用雙手推開被告，但被告說「你反
    抗沒有用了」，就坐在伊上面壓住伊，伊沒辦法抵抗，被告
    用右手摩擦自己性器官，整個人趴在伊身上，將伊雙腳打開
    ，就將生殖器放到伊生殖器裡面摩擦，一直摩擦約2 分多鐘
    ，直到射精在伊體內，被告沒有使用保險套。因為伊剛好生
    理期，所以床上有伊的經血。之後伊去浴室用衛生紙擦下體
    ，但沒有梳洗身體，被告問伊要多少錢，要拿錢給伊，伊說
    15萬元，被告說好，等一下再拿錢給伊。之後被告開車載伊
    到臺南市○○街與南寧街口，叫伊先下車，在那邊等一下，
    就開車走了等語（見歸仁分局南縣歸警偵字第0990007064號
    卷《下稱警卷》第5 至14頁）；並於偵訊中證稱：99年2 月
    間某日伊在上班，被告打電話邀伊去吃飯，並開車在金華路
    附近載伊，開車到一家燒烤店找被告的兒子，約晚上10點20
    分左右3 人一起到被告朋友的住所，就是案發地點，被告說
    要等朋友，之後又載被告的兒子回家。約凌晨2 點，在被告
    朋友的房間內，被告躺著，伊在看電視，被告叫伊後退，手
    放在伊肩上，就把伊壓在床上，用手摸伊胸部及下體，伊跟
    被告說不要這樣，被告就說「多少錢我給妳」，伊用手要推
    開被告身體，但無法反抗，之後被告用手讓自己下體勃起，
    並脫下伊的褲子，對伊性侵得逞等語（見臺灣臺南地方法院
    檢察署99年度偵字第6633號卷第25至26頁）；復於本院審理
    中證稱：案發前伊在任職酒店見過被告1 次，該次伊是被告
    包廂的服務小姐，伊沒有留電話給被告。案發前一天，被告
    打電話到公司說要找伊，當時大概是晚上9 、10點，伊在上
    班，伊就照被告所留的電話打給被告，被告說要勾出，就是
    買伊的時間出去吃飯，但沒有說要買幾個小時，伊說出去只
    是單純吃飯，被告說好。當晚10點左右伊與被告在一間全國
    電子前會合，被告開車來，帶伊去一個吃東西的地方，被告
    的兒子也在，之後伊與被告、被告的兒子三人去案發地點，
    被告說那是朋友的房子，給工人住的，工人放假回去了。在
    該處看電視看了2 個小時後，被告的兒子說要先回去，被告
    就先把兒子載回去一棟大樓，伊有跟著去，但不知道那是什
    麼地方。之後約凌晨2 點左右，被告又載伊回到案發地點，
    伊跟被告說「時間到了，超過了」，被告說沒關係就繼續，
    還說自己的錢放在朋友那裡，朋友出去喝酒，要等該名朋友
    回來。過了約1 小時，被告說「借我抱一下」，伊拒絕，被
    告說「抱一下又不會怎樣」，後來伊有讓被告抱。被告又要
    求伊躺著看電視，伊半躺著，被告就開始對伊上下其手，摸
    伊胸部，也親伊的胸部，伊叫被告不要這樣，被告說自己很
    老了不會對伊怎樣，伊有用手擋，之後被告整個人趴在伊身
    上，伊叫被告不要這樣，但被告就脫伊衣服，伊有反抗，伊
    用一隻手拉住衣服，沒有完全被脫掉，但伊左手遭被告壓著
    ，被告說「你乖一點，看要多少我給你」，伊說不要，之後
    被告用自己的生殖器，抓伊的手叫伊摸被告生殖器，然後就
    脫伊的褲子，伊叫被告不要這樣，並說自己「那個」來（指
    月經來潮），被告還是將伊外褲、內褲脫到伊腳踝處，就將
    生殖器放進去伊生殖器，在那邊動，射精在伊陰道裡，被告
    的生殖器有勃起，沒有戴保險套。伊被性侵時有試著逃脫，
    但被告壓在伊身上。伊那時也傻掉了，不知道該怎麼辦，又
    不知道那地方是哪裡，伊不是當地人（告訴人戶籍地非臺南
    市，地址詳卷），對案發地點完全不熟，且伊感覺案發地點
    那棟透天厝其他樓層都沒什麼人，心裡很害怕，覺得呼救沒
    有用，也怕被告不載伊回去，所以都順著被告。之後伊有到
    浴室去擦掉被告的精液，丟到垃圾桶，但沒有洗，那個浴室
    只有小洗手台，沒辦法清洗。伊有將當時的衛生棉一直保留
    到去醫院時，這是看電視學的。後來被告說「你要多少你開
    口，沒關係，多少都給你」，伊說15萬，被告說要回家拿錢
    給伊，被告就開車載伊離開，開了20幾分鐘，到了一個社區
    ，天已微亮，被告說要回家拿錢，叫伊下車等，結果把伊丟
    在那裡，伊發現不對勁，就打電話給朋友楊博峻，楊博峻開
    車來接伊，並載伊回家。一開始伊只跟楊博峻說被客人載到
    一個地方丟著，但那時伊在哭，楊博峻看伊怪怪的，問伊什
    麼事，伊就跟楊博峻講被性侵的事，楊博峻建議伊報警，伊
    說那很丟臉，但楊博峻說不能讓被告逍遙法外。後來伊請楊
    博峻陪伊去醫院驗傷，醫院的人就幫伊報警。伊在楊博峻車
    上時有傳簡訊給被告，要求被告賠錢，不然要報警等語（見
    本院100 年度訴字第43號卷《下稱訴字卷》第42至66、145
    至152 、162 頁），核其前後證述情節不僅具體明確，且均
    相互一致，並無矛盾或前後歧異之處，已堪採信。
(二)證人楊博峻於本院審理中到庭證稱：伊於99年2 月20日清晨
    5 、6 點左右，有開車去一間早餐店前面接甲女，當時甲女
    看起來精神不好，好像哭過，甲女一開始都不說發生什麼事
    ，伊一直問，甲女就哭出來，才開始說出去吃飯、去被告家
    看電視、然後遭被告壓制住這些事，並說是不願意的。伊叫
    甲女去告對方，不能讓這種人逍遙法外，否則受害者會更多
    ，甲女當時很傷心，也不想讓人知道這種不好的事，伊講很
    久，甲女才願意去報警。報案完，伊叫甲女再打對方手機看
    看，結果被告手機就不通了。伊看到甲女拿手機在那邊看，
    但伊不知道甲女是在作什麼。甲女是外地人，到伊任職酒店
    上班只有2 、3 個月等語（見訴字卷第153 至161 頁），就
    其於99年2 月20日清晨在臺南市街頭接到告訴人，直至陪同
    告訴人報案，及告訴人非臺南當地人，且甫至酒店任職不久
    等情節描述，核均與告訴人上開陳述相符。又本件案發當時
    ，被告前揭租屋處同樓層之另一房間尚有其他房客居住，且
    該名房客（案發後已搬離，亦未留下姓名及聯絡電話）曾聽
    見被告承租之房間內傳出爭吵情形，但當下以為係男女朋友
    吵架。另該處房間隔間為磚牆等情，經案發地點房東陳文杰
    陳述在卷，並有歸仁分局99年12月28日南市警歸偵字第0990
    027671號函所附現場照片3 張、現場圖、查訪記錄表各1 份
    可參（見本院99年度審訴字第3388號卷《下稱審訴卷》第67
    至70頁），均足為告訴人前開指訴之佐證。另告訴人於99年
    2 月20日上午10時30分許，在證人楊博峻陪同下，至臺南市
    立醫院驗傷，經檢查醫師採集告訴人當時所著內褲及其上衛
    生棉、胸部、外陰部、陰道深部等處之檢體後，送請刑事警
    察局進行DNA 型別鑑定結果，在告訴人胸罩左側採樣處斑跡
    以唾液澱粉檢測法檢測結果呈陽性反應，研判該處之DNA
    來自唾液，且該處檢出之DNA-STR 型別與被告之DNA-STR 型
    別相符；在告訴人內褲上衛生棉採樣處、外陰部棉棒、陰道
    深部棉棒（精子細胞層），以顯微鏡檢精子細胞法檢測，均
    呈陽性反應，亦即在顯微鏡下即可看到很多精子細胞，該精
    子細胞之DNA-STR 型別亦與被告之DNA-STR 型別相符，該14
    組型別在臺灣地區中國人口分布之機率為1.42×10之負20次
    方；另在告訴人胸罩右側採樣處檢測結果，因該採樣物混合
    告訴人及他人之DNA 檢體，且該他人之DNA 檢體含量低，故
    無法進行「體染色體檢測」而個化，退而進行男性Y 染色體
    DNA-STR 型別檢測，檢測結果與被告之Y 染色體DNA-STR 型
    別相符，不排除來自被告或與被告具有父系血緣關係之人等
    情，分別有疑似性侵害案件證物採集單、臺南市立醫院受理
    疑似性侵害事件驗傷診斷書（附於臺灣高雄地方法院檢察署
    99年度偵字第24210 號卷《下稱高雄偵卷》卷末紙袋內）、
    刑事警察局99年7 月12日刑醫字第0990069189號鑑定書、本
    院公務電話記錄各1 份、刑事警察局99年12月27日刑醫字第
    0990170356號函及所附刑事案件證物採驗紀錄表1 份、DNA
    圖譜影本5 份、採集證物照片5 張在卷可稽（見高雄偵卷第
    23至24頁、審訴卷第54、57至66頁），益徵告訴人指訴被告
    親吻其胸部、無視其適值月經來潮仍以陰莖插入其陰道內，
    並射精在其陰道內等情，確與事實相符。此外，尚有告訴人
    指認被告及其子陳冠豪之照片、行動電話通聯調閱查詢單、
    受理性侵害案件代號（化名）與真實姓名對照表、被告所駕
    駛上開自小客車車籍查詢表各1 份附卷可參（見警卷第16、
    20至21頁、高雄偵卷第34頁、末頁紙袋內），則被告於前揭
    時、地對告訴人強制性交之事實，已堪認定。
(三)被告於案發當時與告訴人共處一室時，確有射精之事實，業
    據被告自承在卷，是辯護人為被告辯稱：被告有性功能障礙
    云云，即屬無據。且倘如被告所辯，係告訴人出於自主意願
    為被告手淫，致被告射精，且告訴人當時衣著完整云云，則
    告訴人當時所著胸罩內如何會採得被告之唾液？告訴人之衛
    生棉、外陰部、陰道深部又如何會出現大量之被告精子細胞
    ？顯見被告此部分所言不實。而被告固辯稱：告訴人為被告
    手淫後，進入浴室很久，告訴人於99年2 月20日約中午時有
    傳簡訊至伊的手機，內容大概是要伊拿2 萬元出來，不然告
    訴人要報警，伊沒有對告訴人強制性交，是告訴人要敲詐伊
    云云，影射告訴人係自行將為被告手淫所取得之精液塗抹在
    陰道內，以達敲詐被告錢財之目的；辯護人亦為被告辯稱：
    告訴人陰道內精液可能是告訴人故意塗抹在該處，或在浴室
    清理時不慎污染云云。然本件臺南市立醫院醫師為告訴人採
    集陰道深部檢體時，係使用拋棄式鴨嘴器（即陰道擴張器）
    採取告訴人陰道後穹窿及子宮頸外口處，有疑似性侵害案件
    證物採集單可證。而採集檢體之醫師乃受過專業訓練之醫師
    ，其尚須以陰道擴張器輔助，才能採集到告訴人陰道深處即
    陰道後穹窿及子宮頸外口處之精液，則告訴人自不可能不藉
    助任何器具僅憑手指，即將被告之精液塗抹在陰道深部；且
    倘告訴人以手指沾染被告之精液後伸入己身陰道內，手指上
    之精液必因碰觸至陰道壁而留在距離陰道口之淺處，應無機
    會將精液塗抹在其陰道後穹窿及子宮頸外口處之陰道深處。
    況許多如性病、愛滋病等疾病均可透過精液傳染，精液如接
    觸女性陰部可能導致女性受孕等事實，為一般正常成年人週
    知之常識，而告訴人於案發時為甫滿22歲（77年3 月出生，
    年籍詳卷）之未婚年輕女性，殊難想像告訴人僅為向被告勒
    索2 萬元，而甘冒致己染病、受孕之風險，假藉為被告手淫
    並取得被告精液後，自行塗抹在陰道深部。則被告及辯護人
    此部分辯解，與經驗法則不符，均無足採信。
(四)告訴人固於本院審理中證稱：當時伊外褲、內褲遭被告脫到
    兩腳的腳踝，伊是躺平的，被告在上面，伊在下面等語（見
    訴字卷第50、56頁），然市面上常見之女性長褲材質種類多
    樣，彈性、柔軟度不一，女用內褲通常係柔軟之布料所製，
    則告訴人於案發當時所著之外褲及內褲縱未全然遭被告脫掉
    ，僅脫到告訴人雙腳腳踝處，亦不必然表示告訴人雙腳處於
    無法打開之狀態。是辯護人為被告辯稱：依告訴人對於性交
    姿勢之描述，其雙腳無法打開，被告顯無法將陰莖插入云云
    ，尚嫌速斷，不足採為對被告有利之認定。又被告前基於對
    女子強制性交之概括犯意，曾於87年8 月、87年12月間、89
    年3 月間、89年5 月間之深夜或清晨時分，佯裝為熟客以電
    話邀約在KT V、酒店等行業上班之服務小姐共5 人（以下代
    稱為A1至A5）外出，待該等服務小姐在約定地點與駕車前來
    之被告見面，發現被告並非其在電話中自稱之熟客而欲離去
    之際，再以各種藉口要求其等上車，駕車將各該服務小姐載
    至偏僻無人之停車場、空地或迫使各該服務小姐隨其進入賓
    館後，利用案發地點偏僻或四下無人致各該服務小姐擔心遭
    被告殺害而不敢反抗之心態，對A1至A5等4 名服務小姐強制
    性交得逞（A1、A2、A4、A5部分經高雄高分院以96年度上重
    更(二)字第19號判決以連續強制性交罪，判處有期徒刑8 年，
    刑前強制治療3 年，A3部分則逾告訴期間而判決不受理，經
    最高法院97年度臺上字第4288號判決駁回上訴而確定），該
    案於法院審理期間，經法院就被告性功能是否正常及精神狀
    況及等問題送請醫學單位鑑定，性功能鑑定部分，鑑定結果
    認被告雖有生殖器勃起功能障礙，但被告之夜間勃起測試屬
    正常，同時超音波檢查顯示血管不正常，因此被告係心理性
    與生理性混合型之勃起功能障礙。而性侵犯者，「見獵心喜
    」，性表現會比平常時間好，被告確實仍具有勃起能力；精
    神鑑定部分，經承辦之社工人員進行訪問，被告當時之同居
    人稱被告係「早洩」，且綜合A1至A5之證詞，推斷被告心理
    偏差程度偏高，從被告犯案過程中控制被害人行動之時間偏
    長、低暴力程度、喜愛與被害人聊天、命令被害人要裝舒服
    等特徵，研判被告屬於權力型強暴犯，此類強暴犯平常多處
    於焦慮中，長期有強暴幻想，所犯性侵害行為大多早有預謀
    而非臨時起意，大多選擇較易受攻擊、低防禦力之人為被害
    人，綜上，鑑定結果認被告本身並無重大精神疾病，亦無明
    顯反社會人格，但懷疑被告對於年輕女子有特殊性偏好（被
    告前曾因結交未滿20歲女子經判決妨礙家庭而入獄，出獄後
    結識同居人時，該同居人當時僅有18至19歲，A1至A5年齡約
    為20至28歲），性犯罪再犯率約70％等語，分別有高雄榮民
    總醫院91年5 月23日診斷證明書影本、行政院國軍退除役官
    兵輔導委員會高雄榮民總醫院91年4 月26日高總精字第0910
    004103號函所附精神狀況鑑定書影本、該院91年7 月1 日高
    總行字第0910005927號函所附病歷資料查詢函覆表影本、該
    院92年11月3 日高總外字第0920011167號函影本附於高雄高
    分院96年度上重更(二)字第19號全卷內可參，亦經本院調閱該
    案全卷審核屬實（上開影本內容見訴字卷第83至90頁）。參
    酌被告於本案中自承其與告訴人共處一室時確有射精之事實
    ，及告訴人前揭指訴、DNA 鑑定報告等相關資料，足認被告
    確仍具有勃起、射精之性交能力，且依前案之精神鑑定結果
    顯示，被告在強制性交時之性表現，可能反比在合意性交時
    要好。準此，辯護人為被告辯稱：被告有性功能障礙，如非
    女方配合，難以達成性交目的云云，尚難採認。
(五)告訴人於本院審理中陳稱：案發當時伊身高約158 公分，體
    重約41、42公斤等語（見訴字卷第66頁），其體型尚稱瘦小
    。而被告於99年2 月19日深夜駕車載告訴人至其前揭租屋處
    房間時，即向告訴人謊稱該處係友人承租供工人居住用，而
    工人因放假返家云云，且告訴人進出該棟透天厝時均未見到
    他人等情，業據告訴人陳述綦詳。而告訴人並非臺南縣市（
    合併前）之在地人，案發時甫至其任職之商務KTV 酒店工作
    數月之事實，亦經告訴人、證人楊博峻證述在卷。則告訴人
    因體型瘦小，遭被告壓制於床後無法脫逃，且誤認案發地點
    四下無人，呼救亦無用處，又害怕遭被告棄置於人生地不熟
    之處，甚而遭到進一步傷害，以致遭被告性侵害時，未以肢
    體激烈反抗或高聲呼救，尚無違背情理之處，被告之辯護人
    執此為據，辯稱：告訴人並非不能抵抗且未呼救，不合常理
    ，顯見被告並未採取強制手段云云，亦難採認。又告訴人於
    本院審理中固稱：被性侵時，當下伊最壞的打算是跟被告收
    錢了事就好，沒想到被告把伊丟在早餐店就跑了，如果被告
    當時有付錢給伊，伊就不會認為被告是性侵，是金錢交易等
    語（見訴字卷第54、58至59頁），然經進一步詢問，告訴人
    證稱：被告對伊為性交行為是半強迫，一開始伊說不要，在
    被告開始抱伊、摸伊下體時，就有說「你乖一點，看你要多
    少，我給你」，可是伊也是有反抗，當時伊是作最壞的打算
    ，就讓被告性侵。在伊決定不反抗之前，被告已經摸伊的胸
    部，以陰莖在伊陰道外摩擦，也已經放入陰道，伊反抗也沒
    有用，且被告說要給伊錢。如果被告是在伊熟悉的地方或在
    抱伊、對伊上下其手之前，就先對伊提出性交易的要求，伊
    不會答應，因為被告不是伊喜歡的人，而且被告那麼老，伊
    只跟男朋友性交，在本案之前，伊也沒有與他人從事過性交
    易。伊覺得被性侵害是件丟臉的事，如果被告後來真的有給
    伊錢，伊就可以自己忍下來，不把這件丟臉的事告訴別人，
    但還是會覺得自己被欺負了。伊不是心甘情願跟被告發生性
    行為等語（見訴字卷第59、62至66頁），顯見告訴人在被告
    展露性交意圖時，即已清楚表明拒絕之意，係被告無視告訴
    人之意願，仍強行壓制告訴人，以陰莖插入告訴人陰道後，
    告訴人認傷害已造成，反抗亦無用，始放棄反抗之念頭，被
    告對告訴人性交係違背告訴人意願，採取強制手段之事實，
    至為明顯，不因被告於性交當時或之後承諾給予告訴人金錢
    而有所不同。縱被告事後確為此給付告訴人金錢，亦屬對於
    侵害告訴人身體、性自主權益及精神慰撫金之賠償，無從改
    變被告對告訴人強制性交之事實。辯護人以告訴人基於錯誤
    認知下所為之陳述，曲解告訴人之真意，為被告辯稱：由告
    訴人陳述可知雙方當時是性交易云云，洵不足採。
(六)被告前因妨害性自主案件經高雄高分院以96年度上重更(二)字
    第19號判決判處有期徒刑8 年，刑前強制治療3 年，並經最
    高法院97年度臺上字第4288號判決駁回上訴而確定等情，已
    如前述，而被告於97年9 月4 日判決確定後，拒不到案執行
    ，而經高雄地檢署發布通緝乙節，有臺灣高等法院被告全國
    通緝紀錄表、臺灣高等法院被告前案紀錄表各1 份在卷可查
    。而被告固執此辯稱：伊有給甲女6,000 元，並說過兩天再
    補超過時間的鐘點費給甲女，甲女說好。後來伊要再回租屋
    處已進不去，無法進屋拿手機，伊當時被通緝，不敢去找房
    東。伊當天中午就用公共電話打給甲女，但甲女都不接電話
    云云。然此情為告訴人所否認，亦與證人楊博峻前開證述內
    容不符。且被告前揭租屋處房東陳文杰於警員查訪時稱：被
    告在99年2 月20日前3 天承租該房間，說要租給兒子陳冠豪
    住，當時只拿1,000 元當定金，沒有簽租約，99年2 月20日
    發生性侵害後，陳冠豪（被告之子）來電表示為何門鎖打不
    開，伊表示要進房間先將租約講好，過很久，陳冠豪都沒有
    來租，伊就將房間打掃乾淨，租給別人。伊打掃房間時沒有
    看到被告遺留在該處的手機等語（見審訴卷第70頁），亦與
    被告所辯其手機遺留在租屋處而無法聯絡告訴人之詞不符，
    足認被告此部分所辯，亦僅為事後卸責之詞，不足採信。
(七)告訴人於案發後，胸罩、衛生棉、外陰部、陰道深部分別檢
    出被告之唾液、精液乙節，業如前述。而本案偵查機關將告
    訴人之相關檢體送請刑事警察局鑑定之前，固未採集被告之
    唾液，然被告於本案之前，亦曾因妨害性自主案件經法院判
    刑確定（即前述最高法院97年度臺上字第4288號判決），是
    被告之DNA 資料已建檔於刑事警察局去氧核醣核酸資料庫內
    ，此分別有本案及前開妨害性自主案件之DNA 鑑定書在卷可
    參（見高雄偵卷第23至24頁、訴字卷第81至82頁），本案偵
    查機關自無先採集被告唾液再送鑑定之必要，辯護人此部分
    所辯，難以採認。又本案告訴人上開採樣檢體中所檢出之同
    一男性DNA 型別，其中除胸罩左側採樣唾液之D7 S820 型別
    、衛生棉採樣精液之D18S51型別為不明確之型別外，其餘14
    組型別均與被告之DNA-STR 型別相符，且該14組型別在臺灣
    地區中國人口分布之機率為1.42×10之負20次方，有本案鑑
    定報告附卷可參，已足以特定該唾液及精液來自被告無訛，
    辯護人質疑鑑定結果有疑云云，同難採認。
(八)綜上所述，被告前開所辯各節，核屬卸責之詞，無可採信。
    辯護人所為之辯護亦均不足為被告有利之認定。本件事證明
    確，被告上開妨害性自主犯行堪以認定，應予依法論科。
四、論罪科刑：
    按刑法強制性交罪所指之「強暴」，係以不法暴力或腕力壓
    制被害人或排除其抵抗之謂。是被告基於強制性交之犯意，
    以身體強行將甲女壓制在床，並強拉甲女之手碰觸其陰莖，
    且強行將甲女外褲及內褲褪至甲女腳踝處，以手撫摸甲女下
    體，再以其陰莖插入甲女陰道內摩擦致射精，顯屬對甲女施
    以強暴而為性交行為無訛。是核被告所為，係犯刑法第221
    條第1 項強制性交罪。被告所為撫摸告訴人下體之行為應評
    價於性交行為之著手階段內；被告壓制告訴人、強拉告訴人
    之手碰觸被告陰莖等行為，則係實施強制性交罪之強暴行為
    ，均應包括於強制性交行為內，不另成立強制猥褻、強制罪
    。被告前於95年間，因搶奪案件，經高雄高分院以91年度上
    重訴字第14號判決判處有期徒刑10月，並經最高法院以95年
    度臺上字第6476號駁回上訴確定，嗣減為有期徒刑5 月確定
    ，於96年7 月16日執行完畢等情，有臺灣高等法院被告前案
    紀錄表1 份在卷可按，被告受徒刑之執行完畢，5 年以內故
    意再犯本件之罪，為累犯，應依刑法第47條第1 項規定，加
    重其刑。爰審酌被告為發洩一己性慾，竟藉故約告訴人外出
    ，誘使告訴人隨其返回租屋處，對告訴人強制性交，侵害告
    訴人身心程度甚鉅，犯罪所生危害非輕，且犯後矢口否認犯
    行，迄今未賠償告訴人分毫，不宜輕縱；並考量被告前於87
    年、89年間即曾以與本案相類似之手法，先假藉熟客約KTV
    或酒店服務小姐外出，誘往無人之處，再以強暴手段對被害
    人強制性交，事後均將被害人棄置路旁逕自離去等犯行，經
    判處有期徒刑8 年，刑前強制治療3 年確定（此部分不構成
    累犯），並因拒不到案執行，而經高雄地檢署於97年12月23
    日發布通緝，竟於通緝期間再犯本案，顯然不知悔改，應從
    重量刑，再參酌被告之犯罪動機、目的、手段、智識程度、
    犯罪所生危害、犯後態度等一切情狀，認檢察官求刑有期徒
    刑5 年6 月為適當，爰量處如主文所示之刑，以資懲儆。
據上論斷，應依刑事訴訟法第299 條第1 項前段，刑法第221 條
第1 項、第47條第1 項，判決如主文。
本案經檢察官陳俊宏到庭執行職務。
中    華    民    國   100    年    4     月    29    日
                  刑事第十七庭  審判長法  官  陳培維

                                      法  官  余銘軒

                                      法  官  毛妍懿
以上正本證明與原本無異。
如不服本判決應於收受送達後10日內向本院提出上訴書狀，並應
敘述具體理由；如未敘述上訴理由者，應於上訴期間屆滿後20日
內向本院補提理由書（均須按他造當事人之人數附繕本）「切勿
逕送上級法院」。
中    華    民    國   100    年    5     月    6     日
                                      書記官  林晏光
附錄本案論罪科刑法條：
中華民國刑法第221條
（強制性交罪）
對於男女以強暴、脅迫、恐嚇、催眠術或其他違反其意願之方法
而為性交者，處3 年以上10年以下有期徒刑。
前項之未遂犯罰之。